臺灣新竹地方法院刑事判決　　　　　　　100年度智易字第4號
公　訴　人　臺灣新竹地方法院檢察署檢察官
被　　　告　顏育楓
上列被告因違反商標法案件，經檢察官提起公訴（99年度偵字第
6147號），被告於準備程序就被訴事實為有罪之陳述，經告知簡
式審判程序意旨，並聽取當事人之意見後，本院裁定改依簡式審
判程序審理，並判決如下：
    主      文
顏育楓共同犯商標法第八十二條之非法販賣侵害商標權之商品罪
，處有期徒刑月，如易科罰金，以新臺幣貳仟元折算壹日。緩
刑年，並應於判決確定起肆個月內向公庫支付新臺幣拾萬元。
扣案如附表所示之物品均沒收。
    事實及理由
一、本案犯罪事實、證據、理由均引用檢察官起訴書（如附件）
    所載，並補充犯罪事實：被告係於民國96年底至97年初期間
    某日，應允時為其女朋友之大陸籍仿冒集團成員「孫珍」（
    70年7 月8 日生，大陸地區身分證統一編號：000000000000
    000 號），提供位在新竹市○區○○里○ 鄰○○路217 號3
    樓住處，作為退換貨之倉庫；並補充證據：(一)孫珍之大陸地
    區居民身分證正反面影本（見本院卷第55頁）。(二)被告於本
    院之自白（見本院卷第40頁、第50-52 頁）。(三)被告於審理
    中之自白，核與起訴書所載證據相符，足見被告任意性之自
    白與事實相符，本案事證明確，被告犯行洵堪認定，應依法
    論科。
二、核被告所為，係犯商標法第82條之非法販賣侵害商標權之商
    品罪。被告意圖販賣而利用網路陳列仿冒商品並輸入之低度
    行為，為販賣之高度行為所吸收，不另論罪。被告與集團其
    餘成員就本案犯行，有犯意聯絡及行為分擔，均為共同正犯
    。又按刑事法若干犯罪行為態樣，本質上原具有反覆、延續
    實行之特徵，立法時既予特別歸類，定為犯罪構成要件之行
    為要素，則行為人基於概括之犯意，在密切接近之一定時、
    地持續實行之複次行為，倘依社會通念，於客觀上認為符合
    一個反覆、延續性之行為觀念者，於刑法評價上，即應僅成
    立一罪，俾免有重複評價、刑度超過罪責與不法內涵之疑慮
    ；學理上所稱「集合犯」之職業性、營業性或收集性等具有
    重複特質之犯罪均屬之，例如經營、從事業務、收集、販賣
    、製造、散布等行為概念者是（最高法院96年度台上字第17
    2 號、95年度台上字第1079號判決參照）。經查，本案仿冒
    集團成員販賣仿冒「CONVERSE」、「ALL STAR」商標之商品
    之行為，係在密集期間內以相同之方式持續進行，未曾間斷
    ，是此販賣仿冒品之犯行，即具有反覆、延續實行之特徵，
    從而在行為概念上，縱有多次販賣之舉措，仍應評價認係包
    括一罪之集合犯而論以一罪。爰審酌被告因情誼關係，提供
    臺灣住處予大陸籍集團成員「孫珍」作為倉庫，尚非本案犯
    罪之核心角色，惟查獲之仿冒商標商品數量非少，犯後於審
    理中終知坦承之態度，兼衡其犯罪之目的、手段、所生危害
    、品行、智識程度、家庭生活狀況等一切情狀，並考量其職
    業為「商」，有警詢筆錄所載（見99年度偵字第6147號卷第
    4 頁）為憑，復於審理中自陳目前在中國大陸賣衣為業，每
    日淨營業額約人民幣300-500 元（見本院卷第53頁），依此
    職業歷程所能賺取之收入暨基此所累積之資力顯然較佳，再
    者，自由刑倘准易科罰金，折算標準當應考量為換取自由勢
    須支付而無從豁免之代價暨依其職業、身分所應有之資力等
    節予以綜合酌定，方能在財力豐貧各異、優劣參差者間維持
    刑罰執行之有效性及公平性一節，量處如主文所示之刑，並
    諭知易科罰金之折算標準。
三、被告本案犯罪前未曾因故意犯罪受有期徒刑以上刑之宣告，
    此有臺灣高等法院被告前案紀錄表可稽，其因一時失慮致罹
    刑章，如今已坦承犯行、深具悔意，復於本院審理時，當庭
    表示願意負擔新臺幣（下同）10萬元之公益捐款（見本院卷
    第53頁），是被告經此偵、審程序及罪刑之宣告，應知警惕
    而無再犯之虞，本院因認暫不執行其刑為當，又為使被告深
    切記取教訓，使之緩刑期內能深知警惕，免於短期自由刑之
    弊病，且增進公共利益，及達刑罰教化之目的，爰併予宣告
    緩刑3 年，爰依刑法第74條第2 項第4 款規定，命被告應自
    本判決確定日起4 個月內，向公庫支付10萬元，以勵自新。
    若被告未能依執行檢察官指揮履行義務勞務，情節重大，檢
    察官得聲請法院撤銷其緩刑之宣告，耑此教示。
四、至扣案如附表所示之仿冒商標商品，均係被告及共犯犯商標
    法第82條之罪所販賣之商品，不問屬於被告與否，均應依同
    法第83條之規定，宣告沒收。
據上論斷，應依刑事訴訟法第273 條之1 第1 項、第299 條第1
項前段、第310 條之2 、第454 條，商標法第82條、第83條，刑
法第11條、第41條第1 項前段、第74條第1 項第1 款、第2 項第
4 款，判決如主文。
本案經檢察官趙佳儀到庭執行職務。
中    華    民    國    100    年    11    月    9    日
                  刑事第二庭法  官     毛松廷
以上正本證明與原本無異。
如不服本判決應於收受本判決後10日內向本院提出上訴書狀，上
訴書狀應敘述具體理由。上訴書狀未敘述上訴理由者，應於上訴
期間屆滿後20日內補提理由書狀於本院( 均須按他造當事人之人
數附繕本 )「切勿逕送上級法院」。
中    華    民    國   100    年    11    月    9     日
                            書記官     蕭惠婷
附錄本案論罪科刑所適用法條全文:
商標法第82條
明知為前條商品而販賣、意圖販賣而陳列、輸出或輸入者，處
1 年以下有期徒刑、拘役或科或併科新臺幣 5 萬元以下罰金。
商標法第83條
犯前 2 條之罪所製造、販賣、陳列、輸出或輸入之商品，或所
提供於服務使用之物品或文書，不問屬於犯人與否，沒收之。
附表
┌──┬────────────────┬──┐
│編號│         扣押物品名稱           │數量│
├──┼────────────────┼──┤
│ 1. │仿冒CONVERSE帆布鞋（100 年度院保│40雙│
│    │字第386號）                     │    │
├──┼────────────────┼──┤
│ 2. │仿冒CONVERSE帆布鞋（100 年度院保│147 │
│    │字第298號）                     │雙  │
├──┼────────────────┼──┤
│ 3. │仿冒CONVERSE帆布鞋（100 年度院保│2雙 │
│    │字第329號）                     │    │
└──┴────────────────┴──┘